臺灣彰化地方法院民事裁定           100年度消債更字第46號
聲  請  人
即債務人    盛鈴河
代  理  人  張仕融律師
上列當事人聲請消費者債務清理事件，本院裁定如下：
    主  文
債務人盛鈴河自中華民國100年12月20日中午12時起開始更生程
序。
命司法事務官進行本件更生程序。
    理    由
一、按債務人不能清償債務或有不能清償之虞，且無擔保或無優
    先權之債務總額未逾新台幣1,200萬元者，於法院裁定開始
    清算程序或宣告破產前，得向法院聲請更生，消費者債務清
    理條例第3條、第42條第1項定有明文。又法院開始更生程序
    之裁定，應載明其年、月、日、時，並即時發生效力；法院
    裁定開始更生或清算程序後，得命司法事務官進行更生或清
    算程序，同條例第45條第1項、第16條第1項前段亦分別有明
    文規定。
二、本件聲請意旨略以：聲請人任職於國雲保全股份有限公司，
    每月除薪資所得新台幣22,600元及補助金12,000元（租金補
    助3,600元；女高淯湞之縣府就學補助5,000元、家扶中心補
    助1,700元；子高建瑋之家扶中心補助1,700元。另女高淯湞
    於100年9月及10月獲獎學金共75,000元）外，無其他財產及
    收入，因需扶養二名子女（女高淯湞19歲，子高建瑋18歲）
    及母盛許也春，每月支出之伙食費、租金、水電費、交通費
    、電話費、瓦斯費及雜項費用合計約23,261元，另因於100
    年10月13日向友邦人壽公司投保10年期之防癌險，每月需支
    出保險費1,632元，薪資每月則經法院強制執行扣除3分之1
    ，惟積欠國內金融機構無擔保或無優先權之債務總額435,17
    2元（本金，未包括利息。依最大債權銀行即花旗﹝台灣﹞
    商業銀行陳報聲請人積欠之債務金額為：208,677元及自9
    0年1月22日起按年率20%計算之利息。144,246元及自89年
    11月4日起按年率20%計算之利息），前雖曾於民國100年8月
    間向最大債權銀行即花旗（台灣）商業銀行聲請協商，然未
    為成立，復未經法院裁定開始清算程序或宣告破產，爰請求
    准予裁定開始更生程序等語。
三、聲請人主張之事實，業據提出當事人信用綜合信用報告、財
    產及收入狀況說明書、戶籍謄本、電費收據、水費收據、電
    信費帳單、繳費通知、交修明細附表、汽車燃料使用費繳納
    通知書、存摺、繼承系統表及前置協商不成立通知書等件為
    證，並有本院依職權查詢之稅務電子閘門財產所得調件明細
    表及98年度綜合所得稅各類所得資料清單附卷可稽，堪認聲
    請人確有不能清償債務之情事，而其無擔保或無優先權之債
    務總額亦未逾1,200萬元。此外，復查無聲請人有消費者債
    務清理條例第6條第3項、第8條或第46條所定駁回更生聲請
    之事由存在。從而，聲請人聲請更生，於法有據，應予准許
    ，爰裁定如主文所示。至於中國信託商業銀行股份有限公司
    陳稱聲請人正值壯年，應有相當工作能力與還款能力，依循
    個別協商方式與債權人達成還款協議當屬可期，無進行更生
    程序之必要性；花旗（台灣）商業銀行股份有限公司陳稱聲
    請人之消費內容，多為視聽歌唱、精品服飾、預借現金、旅
    館住宿等非必要之奢侈性消費，似藉更生逃避清償債務責任
    各等語，均與是否准予更生之要件無關，無從憑採，附此敘
    明。
中    華    民    國   100    年    12    月    19    日
              民事第二庭    法      官  廖國佑
上為正本係照原本作成
本件不得抗告
本裁定已於100年12月20日中午12時公告。
中    華    民    國   100    年    12    月    19    日
                            書  記  官  林怡吟